---
title: "regresyon_rapor"
output: word_document
---

```{r setup, include=FALSE}
knitr::opts_chunk$set(echo = TRUE)
```


# Veri

> Analizde kullanılan veri simülasyon verisidir. Yorumlarda daha anlaşılır olabilmek için veriye senaryo yazılmıştır. 

**Veri Senaryosu:**
Bir online alışveriş sitesi; web sitelerinin tasarımını değiştirmek istemektedir. Bunun için yapılan çalışma sonucunda üç farklı web site tasarımı arasında seçim yapılmasına karar verilmiştir.

Müşteri etkinliği ve site tasarımları arasındaki ilişkiyi anlamak için, her bir site tasarımı belli bir süre uygulanacak ve müşteri etkinliği izlenecektir. Üç farklı site tasarımıyla birlikte; gönderilen öneri bildirimlerinin sıklığı, indirimli ürünlerin oranı ve müşteri geçmişi üzerinden (arama geçmişi, satın alma geçmişi, liste geçmişleri) tahminler yapan yapay zekanın tahmin oranı da bu izlenmeye dahil tutulacaktır.
Yapılan çalışmanın bir kısmı aşağıdaki gibidir.

```{r}
veri <-read.csv("https://raw.githubusercontent.com/gungorrbaris/TR-regression-analysis-R/main/data/data.csv", sep="")
knitr::kable(head(veri,n=5), align = "c")
```
**Burada:**
- y = Müşteri Etkinliği -> Bağımlı Değişken
- Yapay Zeka Oranı -> Nicel Bağımsız Değişken
- İndirimli Ürün Oranı -> Nicel Bağımsız Değişken
- Bildirim Sıklığı -> Nicel Bağımsız Değişken
- Site Tasarımı -> Nitel Bağımsız Değişkendir.

### Değişken Türleri

```{r}
str(veri)
```
> y, yapay_zeka, indirimli_urun, bildirim değişkenleri **nümerik**; site_tasarimi ise **faktör** değişken olmalıdır.


```{r}
veri[,1:4] <- lapply(veri[,1:4],as.numeric)
veri$site_tasarimi <- as.factor(veri$site_tasarimi)
```

```{r}
str(veri)
```


```{r}
attach(veri)
names(veri)

```


# Normallik ve Doğrusallık Varsayımlarının İncelenmesi

```{r}
qqnorm(y,main = "Müşteri etkinliği için Q-Q Plot")
qqline(y)
```

```{r}
library(nortest)
lillie.test(y)
```

```{r}
ln_y <- log(y)

```

```{r}
qqnorm(ln_y,main = "Müşteri etkinliği için (Lny) Q-Q Plot")
qqline(ln_y)
```

```{r}
shapiro.test(ln_y)
ad.test(ln_y)
lillie.test(ln_y)
```

DÖNÜŞÜM 1/y

```{r}
y2 <- 1/y
```

NORMALLİK
```{r}
qqnorm(y2,main = "Müşteri etkinliği için (1/y) Q-Q Plot")
qqline(y2)
```

```{r}
lillie.test(y2)
```


Yeni veri:
```{r}
yeni_veri <- cbind(y2,yapay_zeka,indirimli_urun,bildirim,site_tasarimi)
```


Doğrusallık
```{r}
pairs(yeni_veri,col="darkgreen", main="Müşteri Etkinliği (y) için Saçılım Grafiği")
```


4.MODEL
```{r}
model <- lm(y2 ~ yapay_zeka + indirimli_urun + bildirim + site_tasarimi)
summary(model)
```
```{r}
confint(model,level = .95)
```


4.2 ARTIK İNCELEMESİ

```{r}
inf <- ls.diag(model)
plot(predict(model), (inf$stud.res), ylab="Studentized Residuals", xlab="Predicted Value",pch="*",cex=2)
abline(h=-3, col="darkred")

which(inf$stud.res<(-3))
```



```{r}
n <- length(y2)
k <- length(veri)-1

cooksd <- cooks.distance(model)
plot(cooksd, pch="*", cex=2, main="Influential Obs by Cooks distance",,col=ifelse(cooksd>4/n,'red','green'))
abline(h = if (n>50) 4/n else 4/(n-k-1) , col="darkred")
text(x=1:length(cooksd)+1, y=cooksd, labels=ifelse(cooksd>if (n>50) 4/n else 4/(n-k-1),names(cooksd),""), col="black",pos = 1) 
```



```{r}
library(zoo)

hat <- inf$hat
plot(hat, pch="*", cex=2, main="Leverage Value by Hat value",col=ifelse(hat>2*(k+1)/n,'red','green'))
abline(h = 2*(k+1)/n , col="darkred")
text(x=1:length(hat)+1, y=hat, labels=ifelse(hat>2*(k+1)/n,index(hat),""), col="black",pos = 1)
```

```{r}
par(mfrow=c(2,1))

plot(cooksd, pch="*", cex=2, main="Influential Obs by Cooks distance",,col=ifelse(cooksd>4/n,'red','green'))
abline(h = if (n>50) 4/n else 4/(n-k-1) , col="darkred")
text(x=1:length(cooksd)+1, y=cooksd, labels=ifelse(cooksd>if (n>50) 4/n else 4/(n-k-1),names(cooksd),""), col="black",pos = 1) 

plot(hat, pch="*", cex=2, main="Leverage Value by Hat value",col=ifelse(hat>2*(k+1)/n,'red','green'))
abline(h = 2*(k+1)/n , col="darkred")
text(x=1:length(hat)+1, y=hat, labels=ifelse(hat>2*(k+1)/n,index(hat),""), col="black",pos = 1)
```


ARTIKSIZ VERİ

```{r}
son_veri <- read.csv("C:/Users/gungo/Desktop/regresyon/son.txt", sep="")
site_tasarimi <- as.factor(son_veri$site_tasarimi)
attach(son_veri)
names(son_veri)

```


NORMALLİK
```{r}
qqnorm(y3,main = "Artıksız Müşteri etkinliği için (y3) Q-Q Plot")
qqline(y3)
```
```{r}
library(nortest)
lillie.test(y3)
```
DOĞRUSALLIK
```{r}
pairs(son_veri,col="darkgreen", main="Artıksız Müşteri Etkinliği(y3) için Saçılım Grafiği")
```


MODEL2
```{r}
model2 <- lm(y3 ~ yapay_zeka + indirimli_urun + bildirim + site_tasarimi)
summary(model2)


inf2 <- ls.diag(model2)
plot(predict(model2), abs(inf2$stud.res), ylab="Studentized Residuals", xlab="Predicted Value")
abline(h=-3, col="darkred")


which(inf2$stud.res<(-3))
```

ARTIK İNCELEMESİ-2
```{r}
n2 <- length(y3)
k2 <- length(son_veri)-1

cooksd2 <- cooks.distance(model2)
plot(cooksd2, pch="*", cex=2, main="Influential Obs by Cooks distance",,col=ifelse(cooksd2>4/n,'red','green'))
abline(h = if (n>50) 4/n else 4/(n-k-1) , col="darkred")
text(x=1:length(cooksd2)+1, y=cooksd2, labels=ifelse(cooksd2>if (n>50) 4/n else 4/(n-k-1),names(cooksd2),""), col="black",pos = 1) 

```


```{r}
library(zoo)
hat2 <- inf2$hat
plot(hat2, pch="*", cex=2, main="Leverage Value by Hat value",col=ifelse(hat2>2*(k2+1)/n2,'red','green'))
abline(h = 2*(k2+1)/n2 , col="darkred")
text(x=1:length(hat2)+1, y=hat2, labels=ifelse(hat2>2*(k2+1)/n2,index(hat2),""), col="black",pos = 1)

```

```{r}
par(mfrow=c(2,1))

plot(cooksd2, pch="*", cex=2, main="Influential Obs by Cooks distance",,col=ifelse(cooksd2>4/n,'red','green'))
abline(h = if (n>50) 4/n else 4/(n-k-1) , col="darkred")
text(x=1:length(cooksd2)+1, y=cooksd2, labels=ifelse(cooksd2>if (n>50) 4/n else 4/(n-k-1),names(cooksd2),""), col="black",pos = 1)


plot(hat2, pch="*", cex=2, main="Leverage Value by Hat value",col=ifelse(hat2>2*(k2+1)/n2,'red','green'))
abline(h = 2*(k2+1)/n2 , col="darkred")
text(x=1:length(hat2)+1, y=hat2, labels=ifelse(hat2>2*(k2+1)/n2,index(hat2),""), col="black",pos = 1)
```



5- MODEL2
```{r}
model2 <- lm(y3 ~ yapay_zeka + indirimli_urun + bildirim + site_tasarimi)
summary(model2)
```



```{r}
model2 <- lm(y3 ~ yapay_zeka + indirimli_urun + bildirim + site_tasarimi+yapay_zeka*site_tasarimi+indirimli_urun*site_tasarimi+bildirim*site_tasarimi)
summary(model2)
```

```{r}
model2 <- lm(y3 ~ yapay_zeka + indirimli_urun + bildirim + site_tasarimi)
summary(model2)
```

       

99 GÜVEN ARALIĞI

```{r}
confint(model2,level = .99)
```

DEĞİŞEN VARYANSLILIK

grafik
```{r}
plot(predict(model2),inf2$stud.res , ylab="Studentized Residuals", xlab="Predicted Value")
```


bp-test
```{r}
library(lmtest)
bptest(model2)
```
ÖZİLİŞKİ SORUNU
```{r}
dwtest(model2)
```
```{r}
attach(son_veri)
```


ÇOKLU BAĞLANTI
vif ve koşul

```{r}
library(DAAG)
vif(model2)

library(perturb)
colldiag(model.matrix(model2),add.intercept=FALSE)
```

12-13 UYUM KESTİRİMİ VE ÖN KESTİRİM
```{r}
library(fastDummies)

dummy <- dummy_cols(site_tasarimi)

site_tasarimi1 <- dummy$.data_1
site_tasarimi2 <- dummy$.data_2
site_tasarimi3 <- dummy$.data_3

ort1<-mean(yapay_zeka) 
kt1<-sum((yapay_zeka-ort1)^2) 
skx1<-(yapay_zeka-ort1)/(kt1^0.5) 

ort2<-mean(indirimli_urun) 
kt2<-sum((indirimli_urun-ort2)^2) 
skx2<-(indirimli_urun-ort2)/(kt2^0.5) 

ort3<-mean(bildirim) 
kt3<-sum((bildirim-ort3)^2) 
skx3<-(bildirim-ort3)/(kt3^0.5) 

ort_site2<-mean(site_tasarimi2) 
kt_site2<-sum((site_tasarimi2-ort_site2)^2) 
skx_site2<-(site_tasarimi2-ort_site2)/(kt_site2^0.5)

ort_site3<-mean(site_tasarimi3) 
kt_site3<-sum((site_tasarimi3-ort_site3)^2) 
skx_site3<-(site_tasarimi3-ort_site3)/(kt_site3^0.5) 

x<-cbind(skx1,skx2,skx3,skx_site2,skx_site3) 
sm<- eigen (t(x)%*%x) 

signif(sm$values,3) 

signif(sm$vectors,3)
```


14- GÜVEN ARALIKLARI????????????????
```{r}
predict(model2, newdata = data.frame(yapay_zeka = 10.56, indirimli_urun= 0.497, bildirim= 3.16, site_tasarimi="2"), interval = "confidence")
```
```{r}
predict(model2, newdata = data.frame(yapay_zeka = 25.789, indirimli_urun= 0.657, bildirim= 4.332, site_tasarimi="3"), interval = "confidence")
```

15- EN İYİ MODEL

```{r}
library(stats)
lm.null <- lm(y3 ~ 1)
forward <- step(lm.null,y3~yapay_zeka + indirimli_urun +bildirim+site_tasarimi,  direction = "forward")
forward
summary(forward)
```



```{r}
backward<-step(model2,direction="backward")
backward
summary(backward) 
```
```{r}
library(MASS)

step.model <- stepAIC(model2, direction = "both", trace = FALSE)

summary(step.model)
```

16- RİDGE
```{r}
library(MASS)

ridge <- lm.ridge(model2 ,lambda = seq(0,1,0.05))

matplot(ridge$lambda,t(ridge$coef),type="l",xlab=expression(lambda),

ylab=expression(hat(beta)))

abline(h=0,lwd=2)

ridge$coef

select(ridge)

```






